最　高　行　政　法　院　裁　定　　　　　　　　　九十三年度裁字第一二二七號
　　抗　告　人　甲○○
　　訴訟代理人　辛　武律師
右抗告人因與相對人臺北市政府警察局文山第二分局間入出境事件，對於中華民國九
十二年六月九日臺北高等行政法院九十二年度訴字第四三號裁定提起抗告，本院裁定
如左︰
　　主  文
抗告駁回。
抗告訴訟費用由抗告人負擔。
　　理  由
一、本件抗告人為澳門籍人士，因涉嫌於民國（以下同）九十一年六月三日九時三十
    分許在台北市○○區○○街、廣州街口，向相對人之便衣警員拉客，言明欲作「
    半套性服務」，一次代價新台幣（以下同）一千元，經相對人之員警表明身分，
    將抗告人帶返依法調查詢問，抗告人坦承自九十一年四月初開始從事私娼工作，
    並曾於九十一年五月二十七日十時許，在台北市○○區○○街、廣州街口媒合一
    位姓名不詳之男客，以一千元之代價完成交易，經相對人詢問完畢製作筆錄後，
    除依社會秩序維護法第八十三條第三款規定，處抗告人六千元罰鍰外，並以抗告
    人在臺居留期間從事非法色情交易，與許可來臺工作目的不符，依香港澳門關係
    條例第十四條第一項及第二項規定將抗告人暫予收容，復於九十一年六月五日將
    抗告人強制遣送出境。抗告人不服，循序提起本件行政訴訟。原裁定以：本件抗
    告人因涉嫌在臺居留期間從事非法色情交易，與許可來臺工作目的不符，經相對
    人於九十一年六月三日查獲，於同年月五日將抗告人遣送出境，抗告人嗣於同年
    月十四日以授權書略以：「．．．授權事項：茲委託本會會長周慶峻先生全權代
    表本人在台灣為本人此次被非法遣送出境提出訴訟申辯。」本件並由周慶峻（住
    址在台北市萬華區○○○路二○一號二樓）於九十一年七月十八日代理原告提起
    訴願。是以，抗告人雖為澳門籍人士，惟因有訴願代理人住居於台北市，揆諸訴
    願法第十六條第一項但書規定，自無住居澳門者扣除三十七日在途期間之問題。
    從而，抗告人若對上開處分不服而提起訴願，計其提起訴願之期間，應自相對人
    通知遣返之次日即九十一年六月六日起三十日內為之，至九十一年七月五日（星
    期五）即已屆滿。抗告人遲至九十一年七月十八日始向臺北市政府提起訴願，此
    有訴願書上所蓋臺北市政府訴願審議委員會收文戳記在卷可憑，訴願決定以其訴
    願已逾三十日之法定不變期間，原處分業已確定，訴願決定不予受理，自無不合
    。抗告人復對之提起行政訴訟，顯非合法等由，據以駁回抗告人在原審之訴。經
    核並無不合。
二、按「訴願之提起，應自行政處分達到或公告期滿之次日起三十日內為之。」、「
    訴願之提起，以原行政處分機關或受理訴願機關收受訴願書之日期為準。」、「
    訴願人誤向原行政處分機關或受理訴願機關以外之機關提起訴願者，以該機關收
    受之日，視為提起訴願之日。」、「訴願人不在受理訴願機關所在地住居者，計
    算法定期間，應扣除其在途期間。但有訴願代理人住居受理訴願機關所在地，得
    為期間內應為之訴願行為者，不在此限。」訴願法第十四條第一項、第三項、第
    四項、第十六條第一項分別定有明文。本件抗告意旨略謂：抗告人於九十一年六
    月五日被強制遣送出境返回僑居地澳門後，始辦理委託周慶俊為訴願代理人，抗
    告人所在地及委託行為地均在澳門，依訴願法第十六條第一項規定，提起訴願之
    在途期間應為三十七日，抗告人於九十一年七月十八日提起訴願，顯無逾期，原
    裁定以抗告人提起訴願逾期，據以駁回抗告人之訴，顯有違誤，為此求為廢棄原
    裁定等語。本院查抗告人於得提起抗告期間，既已委任住居於台北市之訴願代理
    人，該代理人得為期間內應為之訴願行為即得依法提起訴願，是以自有上引訴願
    法第十六條第一項但書規定之適用，不因訴願人現在所在或委任行為地是否在國
    內而受影響。從而原裁定並無不合，抗告人抗告難認有理由，應予駁回。
三、依行政訴訟法第一百零四條、民事訴訟法第九十五條、第七十八條，裁定如主文
    。
中　　華　　民　　國　　九十三　　　年　　　九　　　　月　　　二十四　　日
                    最 高 行 政 法 院  第 一 庭
                                審 判 長 法  官　　　黃　綠　星
                                         法  官      吳  明  鴻
                                         法  官　　　蔡　進　田
                                         法  官　　　黃　璽　君
                                         法  官　　　廖　宏　明
右  正  本  證  明  與  原  本  無  異
　　　　　　　　　　　　　　　　　　　　 法院書記官　彭  秀  玲
中　　華　　民　　國　　九十三　　　年　　　九　　　　月　　二十四　　　日
